臺灣士林地方法院刑事判決　　　　　　　 94年度易字第353號
公　訴　人　臺灣士林地方法院檢察署檢察官
被　　　告　庚○○
　　　　　　　　　　之3
上列被告因竊盜案件，經檢察官提起公訴（94年度偵字第1921號）
，被告經訊問後為有罪之陳述，本院合議庭裁定由受命法官獨任
進行簡式審判程序，並判決如下：
    主  文
庚○○共同連續攜帶兇器竊盜未遂，累犯，處有期徒刑拾月。
扣案之螺絲起子壹支沒收之。
    事  實
一、庚○○前因贓物案件，經臺灣高等法院以88年度上易字第
    2911號判決處有期徒刑6 月確定，復因違反毒品危害防制條
    例案件，經臺灣板橋地方法院以90年度訴字第2013號判決處
    有期徒刑7 月、3 月，應執行有期徒刑9 月確定，再因偽造
    文書案件，經臺灣高等法院以91年度上訴字第1424號判決處
    有期徒刑7 月確定。又其中違反毒品危害防制條例案件與偽
    造文書案件再合併定應執行刑1 年4 月，與贓物案件接續執
    行，並於民國93年8 月15日縮短刑期執行完畢。詎仍不知悔
    改，於94年1 月30日凌晨，搭乘其友人綽號「阿強」（真實
    姓名年不詳，已成年）所駕駛之自用小客車，於同日4 時55
    分許，行經臺北縣八里鄉○○路○ 段16號前時，見乙○○所
    有之車牌號碼DK-6431 號及林琦敏所有借友人丁○○使用之
    車牌號碼AO-8188 號自用小客車均停放該處，無人看管，且
    內有值錢物品及回數票，遂與「阿強」共同基於意圖為自己
    不法所有及毀損之概括犯意，由「阿強」負責把風，庚○○
    則持「阿強」所有可供兇器使用之一字型螺絲起子1 支，先
    撬壞車牌號碼DK-6431 號自用小客車右前車門之門鎖，致令
    不堪使用（起訴書誤載該毀損部分未據告訴，業經實行公訴
    之檢察官當庭更正刪除此項記載），惟因無法撬開而作罷，
    再轉而撬壞車牌號碼AO-8188 號自小客車右前車門之門鎖，
    致令不堪使用，嗣因不慎觸動警報器，經該車主友人李國正
    發覺報警，當場查獲庚○○，並扣得上開一字型螺絲起子1
    支，惟「阿強」則趁隙逃逸。
二、案經被害人丁○○、乙○○訴由臺北縣政府警察局蘆洲分局
    報告臺灣士林地方法院檢察署檢察官偵查起訴。
    理  由
一、上揭事實，業據被告庚○○於本院準備程序及審理時坦承不
    諱，核與被害人丁○○、乙○○及證人李國正證述之情節相
    符，復有車籍作業系統- 查詢認可資料表2 張、車輛照片4
    幀及扣案之螺絲起子1 支可資佐證，足認被告之自白均與事
    實相符，堪予採信。是本案事證已臻明確，被告之犯行堪以
    認定，應依法論科。
二、按刑法第321 條第1 項第3 款之攜帶兇器竊盜罪，係以行為
    人攜帶兇器竊盜為其加重條件，此所謂兇器，其種類並無限
    制，凡客觀上足對人之生命、身體、安全構成威脅，具有危
    險性之兇器均屬之。又被告所攜帶之一字形螺絲起子1 支為
    金屬材質，並可撬壞汽車門鎖，足見其質地堅硬，自堪認客
    觀上已足對人之生命、身體、安全構成威脅，而具有危險性
    ，應屬兇器無疑。又被告雖已著手撬壞車門門鎖，惟或因無
    法順利撬開，或因觸動警報器而遭發現，致未取得財物，其
    竊盜犯行尚屬未遂。是核被告所為，係犯刑法第321 條第1
    項第3 款、第2 項之攜帶兇器竊盜未遂罪及刑法第354 條之
    毀損罪。被告與真實姓名年籍不詳綽號「小強」之成年男子
    間具有犯意聯絡及行為分擔，為共同正犯。被告先後2 次毀
    損及竊盜犯行，各時間緊接、手法相似，且各觸犯構成要件
    相同之罪名，顯係各基於概括犯意反覆為之，應各依連續犯
    規定，論以一罪，並均加重其刑。又被告所犯毀損罪及加重
    竊盜未遂罪之間，有方法結果之牽連關係，依刑法第55條之
    規定，應從較重之加重竊盜罪處斷。而被告庚○○有如事實
    欄所載之犯罪科刑及執行情形，有臺灣高等法院被告前案記
    錄表在卷足參，其於有期徒刑執行完畢後，5 年內再犯本案
    有期徒刑以上之罪，為累犯，應依法遞予加重其刑。另被告
    加重竊盜犯行尚屬未遂，爰依刑法第26條前段之規定，按既
    遂之刑度減輕其刑，並依法先加後減之。爰審酌被告有多項
    前科，素行不良，甫於93年8 月15日執行完畢，仍不思悔改
    ，未及一年，即再犯本案，顯見意志薄弱、心性難改，及其
    犯罪手段、品行、智識程度、犯罪後已坦承犯行等一切情狀
    ，量處如主文所示之刑，以示懲戒。扣案之螺絲起子1 支，
    為被告犯罪所用，並為共同正犯「阿強」所有，業據被告供
    承明確，爰依法宣告沒收。
三、臺灣板橋地方法院檢察署94年度偵緝字第1247號移送併辦意
    旨略以：被告庚○○夥同林圳盛及姓名年籍不詳人士，共同
    基於意圖為自己不法所有之概括犯意聯絡，先於93年11月14
    日深夜11時45分許，在台北縣三重市○○路○ 段9 號前，共
    同竊取甲○○所有之車牌號碼0720-GU 號小客車得手；又於
    同年11月15日上午11時許，在台北縣三重市○○街9 號前，
    竊取戊○○所有之車號9939-DE 號車牌2 面得逞後，將之懸
    掛於前開竊取得來之車輛上；復於93年11月17日凌晨3 時30
    分許，在台北縣新莊市○○路881 之7 號中國信託銀行前，
    持工具敲破己○○所有之車號9A-7501 號小客車左後側三角
    窗，共同竊取車內之建築藍圖1 批、無線電1 支、修車工具
    及供油電腦各1 組等財物得手；再於同年11月19日中午12時
    30分許，在台北縣五股鄉○○○道與中正路口，竊取丙○○
    所有置於車號CJ-9589 號小客車內之美金2,001 元、新台幣
    6 萬元、越南幣70萬元、身分證、健保卡各1 張、越南護照
    1 本等物得逞，因認被告就此等部分亦犯有刑法第321 條第
    3 款、第4 款之加重竊盜罪嫌，且與被告前述經起訴判決有
    罪之犯罪事實有連續犯之裁判上一罪關係，故移送併案審理
    等語。惟按連續犯之所謂出於概括犯意，必須其多次犯罪行
    為自始均在一個預定犯罪計劃以內，出於主觀上始終同一犯
    意之進行，若中途另有新犯意發生，縱所犯為同一罪名，究
    非連續其初發的意思，即不能成立連續犯，最高法院70年台
    上字第6296號著有判例可資參照。查本案犯罪時間係94年1
    月30日，而移送併案犯行時間則在93年11月中，前後相隔約
    2 個半月，時間並非密接，再參以被告於本院準備程序中供
    稱係「阿強」開車載其途經八里，見路邊停放車輛內有值錢
    物品，才臨時起意為本案犯行，顯見被告為本案犯行，係出
    於偶發之犯意，且被告復否認移送併案部分之竊盜犯行，自
    難認該移送併案部分與本案起訴部分，乃本於始終一貫之犯
    意反覆為之。按諸前揭說明，檢察官移請併辦部分與前揭論
    罪科刑部分顯非基於概括犯意所為，應無連續犯之裁判上一
    罪關係，本院自不得就移送併辦部分審理論究，此等部分均
    應退由檢察官另行處理，附此敘明。
據上論斷，應依刑事訴訟法第273 條之1 第1 項、第299 條第1
項前段，刑法第28條、第56條、第321 條第1 項第3 款、第2 項
、第354 條、第55條、第26條、第47條，罰金罰鍰提高標準條例
第1 條前段，判決如主文。
本案經檢察官陳銘鋒到庭執行職務
中　　華　　民　　國　　94　　年　　12　　月　　30　　日
                  刑事第二庭法  官  馬傲霜
以上正本證明與原本無異。
如不服本判決，應於判決送達後10日內，向本院提出上訴狀。
                            書記官  陳玉瓊
中　　華　　民　　國　　95　　年　　1 　　月　　4 　　日
附錄本判決論罪科刑依據之法條：
刑法第321條第1項第3款、第2項
  犯竊盜罪而有左列情形之一者，處6月以上、5年以下有期徒刑
  ：
  3、攜帶兇器而犯之者。
  前項之未遂犯罰之。
刑法第354條
  毀棄、損壞前2 條以外之他人之物或致令不堪用，足以生損害
  於公眾或他人者，處2 年以下有期徒刑、拘役或500 元以下罰
  金。
